【裁判字號】    89,易,1192
【裁判日期】    900528
【裁判案由】    違反槍砲彈藥刀械管制條例
【裁判全文】
臺灣嘉義地方法院刑事判決                        八十九年度易字第一一九二號
    公  訴  人  臺灣嘉義地方法院檢察署檢察官
    被      告  乙○○
右列被告因違反槍砲彈藥刀械管制條例案件案件，經檢察官提起公訴（八十九年度偵
字第六六０三號），本院判決如左：
    主  文
乙○○未經許可，無故持有可發射子彈具有殺傷力之槍枝，累犯，處有期徒刑陸月，
如易科罰金，以佰元折算壹日。
扣案之仿ＷＡＬＴＨＥＲ廠半自動手槍製造之玩具槍改造手槍壹支（槍枝管制編號：
0000000000號）沒收。
    事  實
一、乙○○曾於民國八十二年間因違反麻醉藥品管理條例案件，經臺灣嘉義地方法院
    判處有期徒刑四月，如易科罰金以三百元折算一日確定，於八十三年六月二十四
    日執行完畢，詎其仍不知悔改，於八十六年六月間某日，在南投縣竹山鎮往溪頭
    方向之路旁，以新臺幣（下同）二十萬元之價格向姓名年籍不詳之綽號「阿宏」
    成年男子，購得具殺傷力之仿ＷＡＬＴＨＥＲ廠半自動手槍製造之玩具槍改造手
    槍一支（槍枝管制編號：0000000000號），並未經許可而無故繼續持
    有上開手槍，並將之藏放於南投縣竹山鎮鄉○○里五之一五０號前垃圾桶旁
    ，迨於八十六年十月八日上午四時三十分許，乙○○帶同警方前往該處起出上開
    手槍乙把及未具殺傷力子彈二顆，始循線查獲上情。
二、案經南投縣警察局田中分局報請台灣南投地方法院檢察署呈請台灣高等法院檢察
    署令轉高雄地方法院檢察署再移轉臺灣嘉義地方法院檢察署檢察官偵查起訴。
    理  由
一、訊據被告乙○○固坦承係其於八十六年十月八日帶同證人即承辦本案之員警丁○
    ○、甲○○，至南投縣竹山鎮鄉五之一五０號垃圾桶前，起出上開改造手槍
    一把及子彈二顆（子彈部分未具殺傷力）之事實，惟矢口否認有何右揭犯行，並
    辯稱：該改造手槍係證人丙○○所有並藏放該處，其係替證人丙○○擔罪，槍枝
    下落係在借提查槍過程中，證人丙○○所告知云云。惟查，右揭犯罪事實，業據
    被告於警訊時供承不諱（見臺灣南投地方法院檢察署八十六年度偵字第五三一０
    號偵查卷第四頁與第四頁背面），並有起獲槍枝之現場照片三張在卷可稽（見臺
    灣南投地方法院檢察署八十六年度偵字第五三一０號偵查卷第五頁、第六頁），
    而扣案之改造手槍經送鑑定結果，認送鑑之手槍一支（槍枝管制編號：0000
    000000號），係以仿ＷＡＬＴＨＥＲ廠半自動手槍製造之玩具槍改造而成
    ，滑套材質為塑膠，已換裝車通之金屬槍管，其擊發機械正常，具發射功能，認
    具殺傷力，此有該局八十六年十月二十三日刑鑑字第七０七四八號鑑驗通知書影
    本一份附於臺灣高雄地方法院檢察署八十九年度偵字第二二九０三號偵查卷可憑
    （見第十一頁）。被告雖以上情置辯，惟查，依起獲上開槍之現場照片所示，該
    藏放槍枝之地點係位於垃圾堆中，並不明顯，若非經人告知，不易尋得，而證人
    甲○○、丁○○於本院審理時均結證稱：槍枝藏放之地點係其等向軍事檢察官借
    提被告訊問時，被告告知的，其等係借訊後，才借提被告查槍，在借提被告查槍
    之過程中，被告均未與其親友交談等語（見本院卷第八五頁、第一一九頁）；證
    人丙○○於本院審理時亦證稱：因被告藏槍枝地點在其住家附近，其看到員警帶
    被告至附近查槍後，方到現場，但其並未與被告交談，亦未在借提之過程中告知
    被告槍枝藏放之下落等語（見本院卷第九九頁至一００頁）；雖被告於本院審理
    時復供稱：其岳母曾看見證人丙○○與其交談云云，並請求本院傳喚其岳母作證
    ，惟被告之岳母係被告之至親，證詞不免偏頗，故本院認無傳喚之必要。是被告
    所辯證人丙○○於借提之過程中，告知其上開槍之藏放位置，其始能告知員警而
    起出槍枝云云，不僅與常情不符，且被告亦無法提出確切可信之證據以實其說，
    尚難遽信。加以被告在其因本案於八十九年十一月十七日經臺灣嘉義地方法院檢
    察署檢察官訊問後，旋於同年月二十日至臺灣嘉義監獄會見另案在該監獄執行之
    證人丙○○，並於會客之過程中，要求證人丙○○擔下本案之情，除據證人丙○
    ○於本院審理時結證屬實外，並有臺灣嘉義監獄九十年五月七日嘉監戒字第二二
    ０七號函一份與所附該監獄接見卡片、接見明細表影本各一份附於本院卷可資佐
    證（見第一一一頁至一一三頁），被告卸責而欲請證人丙○○擔罪之圖甚明，益
    徵被告前開辯解純屬其卸責之詞，難以採信。綜上所述，被告於本院審理時翻異
    其前於警訊中所為之自白而為前開辯解，均屬事後卸責之詞，不足採信，本件事
    證明確，被告犯行洵堪認定。
二、按行為後法律有變更者，適用裁判時之法律。但裁判前之法律有利於行為人者，
    適用最有利於行為人之法律，刑法第二條第一項定有明文。查被告行為後，槍砲
    彈藥刀械管制條例分別於八十六年十一月二十四日及八十九年七月五日修正公布
    部分條文，其中八十六年十一月二十四日修正公布前之槍砲彈藥刀械管制條例第
    十條第三項規定，於八十六年十一月二十四日槍砲彈藥刀械管制條例修正公布後
    ，被移列於該條例第十一條第四項，同時法定刑由修正前之三年以下有期徒刑，
    提高為一年以上，七年以下有期徒刑，得併科五萬元以下罰金，八十九年七月五
    日修正公布之槍砲彈藥刀械管制條例，對該條例八十六年十一月二十四日修正公
    布之第十一條第四項條文則未加以修正。比較新舊法之結果，自以舊法有利於被
    告，揆諸前開說明，應適用八十六年十一月二十四日修正前之槍砲彈藥刀械管制
    條例處斷。是核被告所為係犯修正前之槍砲彈藥刀械管制條例第十條第三項之無
    故持有同條第一項所列各式槍砲之一罪。又查被告曾於民國八十二年間因違反麻
    醉藥品管理條例案件，經臺灣嘉義地方法院判處有期徒刑四月，如易科罰金以三
    百元折算一日確定，於八十三年六月二十四日執行完畢，此有臺灣嘉義地方法院
    檢察署刑案資料查註紀錄表、臺灣高等法院被告全國前案紀錄表各一份在卷（偵
    查卷第五頁，本院卷第三頁）可按，其受有期徒刑之執行完畢，五年以內再犯本
    件有期徒刑以上之罪，為累犯，應依刑法第四十七規定，加重其刑。爰審酌被告
    犯罪之動機、目的、無故持有具殺傷力之槍枝，對社會之危害程度，及犯罪後未
    坦承犯行，仍飾詞卸責，未見悔意等一切情狀，判處如主文所示之刑，併諭知易
    科罰金之折算標準，以示懲儆。另扣案之仿ＷＡＬＴＨＥＲ廠半自動手槍製造之
    玩具槍改造手槍一支（槍枝管制編號：0000000000號），屬違禁物，
    爰依法宣告沒收。
據上論斷，應依刑事訴訟法第二百九十九條第一項前段，八十六年十一月二十四日修
正公布前之槍砲彈藥刀械管制條例第十條第三項，刑法第十一條前段、第四十七條、
第四十一條第一項前段、第三十八條第一項第一款，罰金罰鍰提高標準條例第二條判
決如主文。
本案經檢察官陳美君到庭執行職務
中      華      民      國    九十      年      五      月    二十八    日
                                臺灣嘉義地方法院刑事第二庭
                                    法  官  林  坤  志
右正本證明與原本無異。
如不服本判決，應於判決送達後十日內向本院提出上訴狀( 應附繕本 )。
中      華      民國    九十      年      五      月     三十     日
                                    書記官  李  子  英
附錄法條：
修正前槍砲彈藥刀械管制條例第十條第三項
未經許可無故持有、寄藏或意圖販賣而陳列第一項所列各式槍之一者，處三年以下
有期徒刑。


司法院資訊處製作；財團法人民間司法改革基金會備份。
